# 新金融工具准则下 19 年半年报其他应收款填列疑问

提问人：茉莉 123 时间：2019-08-12 17:32:50
想问陈版：此次半年报附注中其他应收款坏账需按照三个阶段填列，但是2018 年 8 月最新版企业会计准则及应收指南、解释和相关规定汇编中有以下描述：
（ 2 ）应收款项、租赁和合同资产。
企业对于《会计准则第 14 号--收入》所规定的、不含重大融资成分（包括根据该准则不考虑不超过一年的合同中融资成分情况）的应收款项和合同资产，应当始终按照整个存续期内预信用损失的金额计量其损失准备（企业对这种简化处理没有选择权）。
既然按照整个存续期，为何还需要按照三个阶段填列，感觉有点矛盾？

回答人：chenyiwei
你所引用的应用指南规定针对的是应收账款、租赁应收款和合同资产，而三阶段的披露针对的是其他应收款，所以并不矛盾。其他应收款不适用该种简化处理。